臺灣高等法院臺南分院民事判決　100年度訴字第16號　　　　　　　　　　　　　　　　　　　　　　　　　　　　　　　　　　　　　　　　　
原　　　告　Ａ女　  住詳卷
法定代理人　Ｂ男　  住詳卷
　　　　　　Ｃ女　  住詳卷
被　　　告　呂原興  住居詳卷
訴訟代理人　王朝揚　律師
上列當事人間請求侵權行為損害賠償刑事附帶民事訴訟事件，經
本院刑事庭100年8月30日裁定（100年度附民字第91號）移送前
來，本院於中華民國100年11月22日言詞辯論終結，判決如下︰
    主  文
被告應給付原告新台幣貳拾萬元及自民國100年8月17日起至清償
日止，按週年利率百分之五計算之利息。
原告其餘之訴及假執行之聲請均駁回。
訴訟費用由被告負擔十分之一，餘由原告負擔。
    事實及理由
一、原告主張：
（一）被告明知Ａ女為未滿十四歲之女子，竟未慮及Ａ女之心智
      年齡尚未成熟，不知克制情慾，分別於98年9月初某日、9
      月下旬某日，均在臺南市○○區○○街35之1號2樓房間內
      ；99年8月13日上午，在臺南市○○區○○路140巷56之5
      號房間內，於不違反Ａ女意願之情形下，各對Ａ女為性交
      行為1次。
（二）被告對原告所為之性侵侵權行為，已造成原告身心之重大
      創傷，爰依民法第195條第1項規定，請求被告賠償精神慰
      撫金新臺幣（下同）200萬元等語。並聲明：被告應給付
      原告200萬元，及自起訴狀繕本送達翌日（100年8月17日
      ）起，至清償日止，按年息百分之五計算之利息。
二、被告則以：伊確有對原告為性交之行為，但原告於刑事一審
    審理時已免除被告之損害賠償債務，原告請求之慰撫金額過
    高等語，資為抗辯，並求為判決：原告之訴駁回。
三、原告主張「被告明知Ａ女為未滿十四歲之女子，分別於98年
    9月初某日、9月下旬某日、99年8月13日上午，於不違反Ａ
    女意願之情形下，各對Ａ女為性交行為1次」之事實，業經
    被告自認，並經本院調閱本院刑事庭100年度侵上訴字第675
    號妨害性自主案件全卷查明無訛，有影印卷證可按，應堪信
    為真實。
四、
（一）按因故意或過失，不法侵害他人之權利者，負損害賠償責
      任，不法侵害他人之身體、健康、名譽、自由、信用、隱
      私、貞操，被害人雖非財產上之損害，亦得請求損害賠償
      相當之金額，民法第184條第1項、第195條第1項前段分別
      定有明文。本件原告因被告上開性侵犯行，受有精神上之
      損害並情節重大，堪可認定。則原告依上開法條之規定，
      請求被告給付原告精神慰藉金，自屬有據。
（二）又按慰藉金之賠償，以人格權遭受侵害，使精神上受有痛
      苦為必要，至其核給之標準固與財產上損害之計算不同，
      惟非不可斟酌雙方身分、資力與加害程度，及其他各種情
      形核定相當之數額。又所謂相當，除斟酌雙方身分資力外
      ，尤應兼顧加害程度與其身體、健康影響是否重大以為斷
      （最高法院著有51年台上字第223號判例、89年度台上字
      第1952號判決意旨參照）。爰審酌被告係78年12月28日出
      生，為本件犯行尚未滿20歲，明知原告為未滿14歲之女子
      ，竟未慮及Ａ女之心智年齡尚未成熟，不知克制情慾，而
      為上開犯行，足對Ａ女之身心健康與人格發展造成不良影
      響；原告現為高一學生，名下無財產；被告高職畢業，現
      沒工作，只是打零工，月賺幾千元，名下無財產，均經兩
      造到庭陳述，並經本院依職權函調其等稅務電子閘門資料
      在卷可稽，認為原告請求200萬元之精神慰藉金，尚嫌過
      高，應予核減為20萬元，方屬公允，逾此數額之請求，為
      無理由，不予准許。
（三）原告法定代理人Ｃ女於本件刑事案件一審審理時雖表示：
      「被告沒有能力賠償，我原本要被告賠償100萬元，我要
      捐給公益機關，我現在沒有要求被告賠償了」等語（見台
      南地方法院100年訴字第136號刑事卷31頁背面），其雖表
      示現在（一審刑案審理時）不請求，其意無從解釋為包括
      以後也不請求，從而被告抗辯原告已免除其損害賠償債務
      云云，並無可採。
五、綜上，原告本於侵權行為之法律關係，請求被告給付20萬元
    ，及自起訴狀繕本送達翌日即100年8月17日起，至清償日止
    ，按年息百分之五計算之利息，為有理由，應予准許。逾此
    所為之請求，為無理由，應予駁回。又原告雖陳明願供擔保
    請准宣告假執行，惟本件所命被告給付之金額未逾150萬元
    ，被告就其敗訴部分，不得聲明不服，是該部分於本判決宣
    示後即行確定，自無就該部分併為諭知假執行之必要；至於
    原告敗訴部分，因訴之駁回而失所依據，故其假執行之聲請
    ，均應予駁回。
六、據上論結，本件原告之訴為一部有理由，一部無理由，依民
    事訴訟法第463條、第79條，判決如主文。
中    華    民    國   100    年    12    月    6     日

                  民事第四庭    審判長法  官  吳上康

                                      法  官  王浦傑

                                      法  官  蔡勝雄
上為正本係照原本作成。
如不服本判決，應於收受送達後20日內向本院提出上訴書狀，其
未表明上訴理由者，應於提出上訴後20日內向本院補提理由書狀
（均須按他造當事人之人數附繕本）上訴時應提出委任律師或具
有律師資格之人之委任狀；委任有律師資格者，另應附具律師資
格及釋明委任人與受任人有民事訴訟法466條之1第1項但書或第2
項（詳附註）所定關係之釋明文書影本。如委任律師提起上訴者
，應一併繳納上訴審裁判費。
中    華    民    國   100    年    12    月    6     日

                                      書記官  李梅菊
【附註】
民事訴訟法第466條之1：
(1)對於第二審判決上訴，上訴人應委任律師為訴訟代理人。但上
  訴人或其法定代理人具有律師資格者，不在此限。
(2)上訴人之配偶、三親等內之血親、二親等內之姻親，或上訴人
  為法人、中央或地方機關時，其所屬專任人員具有律師資格並
  經法院認為適當者，亦得為第三審訴訟代理人。
民事訴訟法第466條之2第1項：
  上訴人無資力委任訴訟代理人者，得依訴訟救助之規定，聲請
  第三審法院為之選任律師為其訴訟代理人。